臺灣高等法院臺中分院刑事裁定　　　　　 96年度抗字第497號
抗　告　人
即　受刑人　甲○○
上列抗告人因聲請撤銷緩刑案件，不服臺灣彰化地方法院中華民
國九十六年五月三十日裁定（九十六年度撤緩字第五○號）提起
抗告，本院裁定如下：
    主  文
抗告駁回。
    理  由
一、本件抗告人即受刑人甲○○（以下簡稱為抗告人）之抗告意
    旨略以：刑法第七十五條之一第一項第二款固以「受緩刑之
    宣告，而在緩刑期內受得易科罰金之有期徒刑、拘役或罰金
    之宣告確定者」，為得撤銷緩刑宣告之要件，但仍必須有相
    當之事實，「足認原宣告之緩刑難收其預期效果，而有執行
    刑罰之必要」者，始得撤銷緩刑宣告，此部分要件並應依個
    案具體審酌。茲查，抗告人於前案即原審法院九十四年度交
    訴字第一二三號刑事判決後，即已深知悔誤，較以往更重視
    道路交通安全，此後即再無其他肇事紀錄。雖於緩刑期內之
    民國（下同）九十五年二月九日因酒後駕車被警攔查，但當
    時抗告人進行汽車駕駛人酒後生理協調平衡檢測時，抗告人
    在寬僅○．五公分的三個同心圓中所畫的二個同心圓均符合
    規定，所書寫之「喝酒不開車，開車不喝酒」之字跡亦均工
    整而無異樣，足見抗告人當時之生理反應均正常，並無危險
    駕駛之情事，原審法院亦以抗告人之犯行輕微，可責性不高
    ，而判處抗告人拘役五十日，如因此撤銷緩刑，無異使抗告
    人因輕微之犯行而必須受二年有期徒刑之執行，其間對於行
    為與刑罰之價值衡量顯然失衡而有違比例原則。且抗告人身
    罹多項慢性病，入監服刑對就醫、治療恐有不利；抗告人家
    中復有老小，子女均在就學，如抗告人入監服刑，家人生計
    亦將發生困難；抗告人為富億保險經紀人股份有限公司之負
    責人，實際負責公司之營運，如入監服刑，亦將影響全體員
    工之生計。原審法院疏察上情，僅以抗告人在緩刑期內另犯
    公共危險罪而受拘役之宣告，即逕認應撤銷原緩刑之宣告，
    尚有違背法令，爰依法提起抗告等語。
二、按現行（即修正後）刑法第七十五條之一之立法意旨，係：
    「在緩刑期內受得易科罰金之有期徒刑之宣告者，列為應撤
    銷緩刑事由之規定，過於嚴苛，而排除為第七十五條應撤銷
    緩刑之事由，移列至得撤銷緩刑事由，俾使『法官依被告再
    犯情節，而裁量是否撤銷先前緩刑之宣告』；其次，如有前
    開事由，但判決宣告拘役、罰金時，可見行為人仍未見悔悟
    ，有列為得撤銷緩刑之事由，以資彈性適用，爰於第一項第
    一款、第二款增訂之。且本條採用裁量撤銷主要意義，賦予
    法院撤銷與否之權限，特規定實質要件為『足認原宣告之緩
    刑難收其預期效果，而有執行刑罰之必要』，供作審認之標
    準」；亦即於上開「得」撤銷緩刑之情形，法官應依職權本
    於合目的性之裁量，妥適審酌被告所犯前後數罪間，關於法
    益侵害之性質、再犯之原因、違反法規範之情節是否重大、
    及被告主觀犯意所顯現之惡性、以及其反社會性等情，審認
    前案原為促使惡性輕微之被告或偶發初犯改過自新而宣告之
    緩刑，是否已難收其預期之效果，而確有執行刑罰之必要。
三、經查，本件抗告人前案係於九十四年七月八日因犯駕車過失
    致人於死罪、及駕駛動力交通工具肇事致人死亡而逃逸罪，
    經原審法院於九十四年十一月二十一日分別判處有期徒刑一
    年、一年二月，應執行有期徒刑二年、緩刑五年確定，有原
    審法院九十四年度交訴字第一二三號刑事確定判決在卷可稽
    。其後，抗告人係於九十五年二月八日又因故意另犯服用酒
    類不能安全駕駛動力交通工具而駕駛罪，經原審法院判處拘
    役五十日確定，此情亦有原審法院九十五年度交易字第六一
    號刑事確定判決在卷可憑。雖抗告人辯稱：其在寬僅○．五
    公分的三個同心圓中所畫的二個同心圓均符合規定，所書寫
    之「喝酒不開車，開車不喝酒」之字跡亦屬工整等語，有提
    出「汽車駕駛人酒後生理協調平衡檢測紀錄表」影本為據，
    但抗告人確有服用酒類不能安全駕駛動力交通工具而駕駛之
    公共危險犯罪情事，究係原審法院九十五年度交易字第六一
    號刑事確定判決所認定之事實；尚無從僅因其在被警查獲之
    後，可在警局執筆為上開文字書寫及筆劃，即認定其服用酒
    類並未導致不能安全駕駛動力交通工具。又緩刑之宣告本係
    以受二年以下有期徒刑、拘役或罰金之宣告，為其要件之一
    ；另如受緩刑之宣告，而在緩刑期內因故意犯他罪，而在緩
    刑期內受得易科罰金之有期徒刑、拘役或罰金之宣告確定，
    足認原宣告之緩刑難收其預期效果，而有執行刑罰之必要者
    ，依據刑法第七十五條之一第一項第二款之規定，法院即得
    撤銷緩刑宣告。則法院在審酌上開要件之後，認符規定，縱
    使緩刑期內故意所犯之罪僅受拘役、罰金之宣告，亦得撤銷
    原宣告刑為有期徒刑二年之緩刑宣告。抗告人以其在緩刑期
    內因故意再犯之罪，僅受拘役之宣告，即認原審法院將上開
    緩刑之宣告撤銷，致其必須受二年有期徒刑之執行乙情，對
    於行為與刑罰之價值衡量已經失衡並違反比例原則，尚無可
    採。經查，本件抗告人於前案係因駕車不慎自後衝撞同向之
    被害人所騎乘之腳踏車，以致被害人死亡，且肇事後復行逃
    逸，而犯過失致死及肇事逃逸案件，經原審法院分別判處上
    開刑罰並定應執行刑，且予以緩刑之恩遇確定，抗告人本應
    行車用路更加謹慎小心，以免危及其他用路人之安全，詎仍
    不思警惕，於前案判決日期之後尚不及三月之內，再因故意
    另犯服用酒類不能安全駕駛動力交通工具而駕駛罪，危及公
    眾往來之安全，再陷其他用路人於危險狀態中，原審法院審
    酌其侵益侵害之性質、再犯之原因、違反法規範之情節、及
    主觀犯意所顯現之惡性、以及其反社會性等情，認該院九十
    四年度交訴字第一二三號刑事確定判決所宣告之緩刑，難收
    其預期效果，而有執行刑罰之必要，乃依據刑法第七十五條
    之一第一項第二款之規定，撤銷其緩刑之宣告，其理由經核
    並無不合。抗告人以上開情詞提起抗告，為本院所不採，其
    抗告並無理由，應予駁回。
三、據上論斷，應依刑事訴訟法第四百十二條，裁定如主文。
中　　華　　民　　國　　96　　年　　6 　　月　　29　　日
            刑事第三庭    審判長法　官　王  增  瑜
                                法　官  梁  堯  銘
                                法　官  廖  柏  基
上列正本證明與原本無異。
不得再抗告。
                                書記官  王  麗  英
中　　華　　民　　國　　96　　年　　6 　　月　　29　　日
